【裁判字號】    99,監,49
【裁判日期】    991203
【裁判案由】    許可監護人行為
【裁判全文】
臺灣宜蘭地方法院民事裁定                99年度監字第49號
聲  請  人  郁婷
上列聲請人聲請許可監護人行為事件，本院裁定如下：
    主  文
准聲請人郁婷變賣受監護宣告之人劉永所有如附表一所示之
不動產。
准聲請人郁婷代理受監護宣告之人劉永購置如附表二所示之
不動產。
聲請程序費用新臺幣壹仟元由聲請人負擔。
    理  由
一、聲請意旨略以：本院前經本院以九十九年度監宣字第二一號
    裁定宣告劉永為受監護宣告之人，並選定聲請人郁婷為
    受監護宣告之人劉永之監護人確定後，因受監護宣告之人
    劉永之現住處噪音干擾嚴重，影響受監護宣告之人之日常
    生活起居，且為兼顧受監護宣告之人之子女就學方便，實有
    變賣受監護宣告之人所有如附表一所示不動產及購置如附表
    二所示之不動產之必要，爰依法聲請准予變賣受監護宣告之
    人所有如附表一所示不動產及代理受監護宣告之人購置如附
    表二所示之不動產等語。
二、按監護人對於受監護人之財產，非為受監護人之利益，不得
    使用、代為或同意處分。監護人為下列行為，非經法院許可
    ，不生效力：(一)代理受監護人購置或處分不動產。(二)代理受
    監護人，就供其居住之建築物或其基地出租、供他人使用或
    終止租賃。監護人不得以受監護人之財產為投資。但購買公
    債、國庫券、中央銀行儲蓄券、金融債券、可轉讓定期存單
    、金融機構承兌匯票或保證商業本票，不在此限。民法第一
    千一百零一條定有明文。且前揭法條規定，依民法第一千一
    百十三條規定，乃準用於成年人之監護。合先敘明。
三、聲請人郁婷所為主張，業據提出戶籍謄本、土地登記第一
    類謄本、建物登記第一類謄本、買賣契約書、宜蘭縣羅東地
    政事務所土地所有權狀、建物所有權狀、臺灣銀行信託財產
    交易確認書暨交易明細表、宜蘭縣政府地方稅務局房屋稅籍
    證明書及陳報狀等件在卷為證，堪信屬實。又聲請人聲請變
    賣如附表一所示及代理購置如附表二所示之不動產，乃為照
    顧及支應受監護宣告之人劉永之生活照護相關費用、避免
    受監護宣告之人遭受嚴重噪音干擾及子女就學便利等情，亦
    經聲請人到庭陳述綦詳。茲審酌聲請人郁婷為受監護宣告
    之人劉永之妻、監護人及實際生活照顧者，受監護宣告之
    人之各項生活、醫療、照顧與受監護宣告之人之子女扶養、
    就學等事務與開銷，皆由聲請人支應處理，是聲請人聲請准
    許變賣受監護宣告之人所有如附表一所示之不動產，用於支
    付受監護宣告之人劉永各項照護費用開銷，及代理購置如
    附表二所示之不動產，俾能提供受監護宣告之人良好之生活
    環境，且兼顧受監護宣告之人之子女就學便利所需，均堪認
    定係為受監護宣告之人劉永之利益無誤。本件聲請於法核
    無不合，為有理由，應予准許。
四、依非訟事件法第二十一條第一項前段，裁定如主文。
中    華    民    國    99    年    12    月    3     日
                  臺灣宜蘭地方法院家事法庭
                      法  官  陳嘉年
以上正本與原本無異。
如不服本裁定，應於裁定送達後10日內向本院提出抗告狀（應附
繕本）。
中    華    民    國    99    年    12    月    3     日
                      書記官  林家妮
附表一
┌─┬──────────┬─────┬────────┐
│編│地號、建號、門牌號碼│權利範圍及│面積（平方公尺）│
│號│及其他              │持分比例  │                │
├─┼──────────┼─────┼────────┤
│一│宜蘭縣冬山鄉○○段四│7/30      │111.38          │
│  │二二地號之土地      │          │                │
├─┼──────────┼─────┼────────┤
│二│宜蘭縣冬山鄉○○段四│7/30      │526.92          │
│  │二九地號之土地      │          │                │
├─┼──────────┼─────┼────────┤
│三│宜蘭縣冬山鄉○○段四│全部      │353.09          │
│  │五０地號之土地      │          │                │
├─┼──────────┼─────┼────────┤
│四│宜蘭縣冬山鄉○○段四│全部      │550.71          │
│  │五一地號之土地      │          │                │
├─┼──────────┼─────┼────────┤
│五│未辦保存登記之建物（│全部      │一層：18.2      │
│  │門牌號碼：宜蘭縣冬山│          │（構造別：雜木）│
│  │鄉○○村○鄰○○路四│          │                │
│  │一號）              │          │                │
└─┴──────────┴─────┴────────┘
附表二
┌─┬──────────┬─────┬────────┐
│編│地號、建號、門牌號碼│權利範圍及│面積（平方公尺）│
│號│及其他              │持分比例  │                │
├─┼──────────┼─────┼────────┤
│一│宜蘭縣冬山鄉○○段四│全部      │85.37           │
│  │二七地號之土地      │          │                │
├─┼──────────┼─────┼────────┤
│二│宜蘭縣冬山鄉○○段二│全部      │一層：43.07     │
│  │四六地號之建物（門牌│          │二層：60.5      │
│  │號碼：宜蘭縣冬山鄉照│          │騎樓：17.43     │
│  │安路五八巷十八號）  │          │總面積：121     │
└─┴──────────┴─────┴────────┘

司法院資訊處製作；財團法人民間司法改革基金會備份。
